# 租赁负债在财务报告“与金融工具相关的风险”中的披露问题

提问人：shichengqi 时间：2021-08-17 18:33:05
请教陈版主，由于租赁负债只有终止确认适用金融工具准则中金融负债终止确认的相关规定，所以，总体上不属于金融负债。但在部分已执行新租赁准则的上市公司年报中，在披露“与金融工具相关的风险”段时，在“金融工具分类”以及“流动性风险”中都将租赁负债/一年内到期的租赁负债列示为金融负债，是否不太合适。

回答人：chenyiwei
在确认和计量方面，确实只有租赁负债的终止确认才属于金融工具确认和计量准则的规范范围；但在《企业会计准则第 37 号——金融工具列报》
中也有与租赁负债、租赁应收款相关的披露要求。并且实际操作中租赁负债对企业的影响与很多金融负债类似，因此这样披露也是合理的。